臺臺灣宜蘭地方法院小額民事判決
111年度宜小字第255號
原      告  旺旺友聯產物保險股份有限公司


法定代理人  劉自明  
訴訟代理人  劉育辰  
            朱文瑞  
被      告  潘碧焦  



上列當事人間請求侵權行為損害賠償事件，本院於民國111年10
月13日言詞辯論終結，判決如下：
    主  文
被告應給付原告新臺幣貳萬叁仟叁佰肆拾貳元，及自民國一百一
十一年七月二十三日起至清償日止，按週年利率百分之五計算之
利息。
原告其餘之訴駁回。
訴訟費用新臺幣壹仟元，由被告負擔百分之七十四即新臺幣柒佰
肆拾元，餘由原告負擔。
本判決第一項得假執行。
    理由要領
一、本件原告旺旺友聯產物保險股份有限公司主張被告甲○○於民
    國109年6月14日上午12時58分許，駕駛車牌號碼000-0000號
    自用小客車，行經宜蘭縣○○鎮○○路0段000號前，因在劃有分
    向限制線路段迴轉不慎撞及原告所承保訴外人孫嘉隆所有並
    駕駛之車牌號碼000-0000號自用小客車（下稱系爭車輛）而
    肇事，致系爭車輛車體受損，而生修復費用新臺幣（下同）
    31,480元（零件費用11,430元、塗裝費用12,150元及工資費
    用7,900元），原告給付上開賠償金額後，依保險法第53條
    第1項之規定取得代位求償權，爰依保險法第53條第1項之規
    定及侵權行為損害賠償之法律關係，請求被告給付上揭修復
    費用等語。並聲明：被告應給付原告31,480元及自起訴狀繕
    本送達被告翌日起至清償日止，按週年利率百分之5計算之
    利息。查本件原告主張之事實，業據其提出行車執照、宜蘭
    縣政府警察局礁溪分局大溪派出所道路交通事故當事人登記
    聯單、道路交通事故現場圖、道寬汽車商行零件認購單暨電
    子發票證明聯、北智捷汽車股份有限公司板橋服務廠維修明
    細表暨電子發票證明聯、統一發票、旺旺友聯產物保險公司
    汽車險理賠計算書、賠償給付同意書等件影本為證，且有宜
    蘭縣政府警察局礁溪分局111年6月2日警礁交字第111001225
    6號函、宜蘭縣政府警察局111年6月6日警交字第1110028740
    號函在卷可稽。被告經合法通知，未於言詞辯論期日到場爭
    執，復未提出書狀答辯供本院斟酌，堪信原告主張之事實為
    真正。
二、按因故意或過失，不法侵害他人之權利者，負損害賠償責任
    ；汽車、機車或其他非依軌道行駛之動力車輛，在使用中加
    損害於他人者，駕駛人應賠償因此所生之損害，民法第184
    條第1項前段、第191條之2前段分別定有明文。復按被保險
    人因保險人應負保險責任之損失發生，而對於第三人有損失
    賠償請求權者，保險人得於給付賠償金額後，代位行使被保
    險人對於第三人之請求權；但其所請求之數額，以不逾賠償
    金額為限，保險法第53條第1項亦有明文。末按負損害賠償
    責任者，除法律有規定或契約另有訂定外，應回復他方損害
    發生前之原狀；損害賠償，除法律另有規定或契約另有訂定
    外，應以填補債權人所受損害及所失利益為限，民法第213
    條第1項、第216條第1項分別亦有明文。查原告主張系爭車
    輛修理費用共31,480元（零件費用11,430元、塗裝費用12,1
    50元及工資費用7,900元），其中有關零件部分之修復，系
    爭車輛既以新零件更換被損害之舊零件，則在計算損害賠償
    額時，自應將零件折舊部分予以扣除，始屬必要修復費用。
    又參酌行政院所頒固定資產耐用年數表及固定資產折舊率表
    之規定，非運輸業用客車、貨車之耐用年數為5年，依定率
    遞減法每年折舊1,000分之369，且採用定率遞減法者，其最
    後1年之折舊額，加歷年折舊累計額，其總和不得超過該資
    產成本原額之10分之9。另依營利事業所得稅查核準則第95
    條第6款之規定，固定資產提列折舊採用定率遞減法者，以1
    年為計算單位，其使用期間未滿1年者，按實際使用之月數
    相當於全年之比例計算之，不滿1月者，以月計。查系爭車
    輛於106年10月出廠，迄系爭事故發生時即109年6月14日，
    已使用2年9月，則上開零件費用11,430元扣除折舊後之費用
    為3,292元（詳如附表之計算式），加計工資費用7,900元及
    塗裝費用12,150元後，必要之修復費用應為23,342元（計算
    式：3,292元＋7,900元＋12,150元＝23,342元）。從而，原告
    依保險法第53條第1項之規定及侵權行為之法律關係，請求
    被告給付如主文第1項所示，為有理由，應予准許。逾此範
    圍之請求，則屬無據，應予駁回。
中　　華　　民　　國　　111 　年　　10　　月　　27　　日
                  宜蘭簡易庭  法  官  張淑華
以上正本係照原本作成。
如不服本判決，應於送達後20日內，向本院提出上訴狀並表明上
訴理由，如於本判決宣示後送達前提起上訴者，應於判決送達後
20日內補提上訴理由書（須附繕本）。如委任律師提起上訴者，
應一併繳納上訴審裁判費。
中　　華　　民　　國　　111 　年　　10　　月　　27　　日
                              書記官  陳建宇
附表：
折舊時間           金額
第1年折舊值        11,430×0.369=4,218
第1年折舊後價值    11,430-4,218=7,212
第2年折舊值        7,212×0.369=2,661
第2年折舊後價值    7,212-2,661=4,551
第3年折舊值        4,551×0.369×(9/12)=1,259
第3年折舊後價值    4,551-1,259=3,292
附錄：
一、民事訴訟法第436條之18第1項：
    判決書得僅記載主文，就當事人有爭執事項，於必要時得加
    記理由要領。
二、民事訴訟法第436條之24第2項：
    對於小額程序之第一審裁判上訴或抗告，非以其違背法令為
    理由，不得為之。
三、民事訴訟法第436條之25：
    上訴狀內應記載上訴理由，表明下列各款事項：
    （一）原判決所違背之法令及其具體內容。
    （二）依訴訟資料可認為原判決有違背法令之具體事實。
四、民事訴訟法第471條第1項（依同法第436條之32第2項規定於
    小額事件之上訴程序準用之）：
    上訴狀內未表明上訴理由者，上訴人應於提起上訴後20日內
     ，提出理由書於原第二審法院；未提出者，毋庸命其補正
     ，由原第二審法院以裁定駁回之。